【裁判字號】    98,訴,3058
【裁判日期】    981016
【裁判案由】    毒品危害防制條例
【裁判全文】
臺灣板橋地方法院刑事判決              98年度訴字第3058號
公  訴  人  臺灣板橋地方法院檢察署檢察官
被      告  甲○○
上列被告因違反毒品危害防制條例案件，經檢察官提起公訴（98
年度毒偵字第4509號），本院依簡式審判程序，判決如下：
    主  文
甲○○施用第一級毒品，處有期徒刑拾月，扣案之第一級毒品海
洛因壹包（驗餘淨重零點零捌伍肆公克）沒收銷燬，海洛因包裝
袋壹只、注射針筒壹支，均沒收，又施用第二級毒品，處有期徒
刑伍月。應執行有期徒刑壹年壹月，扣案之第一級毒品海洛因壹
包（驗餘淨重零點零捌伍肆公克），沒收銷燬，海洛因包裝袋壹
只、注射針筒壹支，均沒收。
    事  實
一、甲○○前於民國九十二年間因施用第一級毒品案件經本院以
    九十二年度毒聲字第二一八九號裁定送觀察、勒戒後認有繼
    續施用毒品之傾向，復經本院以九十二年度毒聲字第二四五
    九號裁定施以強制戒治，於九十三年三月十日釋放，於同年
    八月五日執行完畢。詎仍不知悔改，明知海洛因、甲基安非
    他命為毒品危害防制條例所列之第一級、第二級毒品，不得
    非法持有、施用，仍基於施用海洛因及甲基安非他命之犯意
    ，於九十八年六月十九日下午六時許，在臺北縣板橋市友人
    住處內，以吸食器施用第二級毒品甲基安非他命一次，又於
    同年月二十日下午三時許在臺北縣土城市○○路○段加油站
    廁所內，以針筒注射之方式施用第一級毒品海洛因一次。嗣
    為警於九十八年六月二十日下午四時許在臺北縣土城市○○
    路○段一百六十號前查獲，並扣得其所有供其施用之第一級
    毒品海洛因一包（毛重○點二八六公克）、其所有供其施用
    海洛因所用之注射針筒一支。經採集其尿液送驗後，鑑定結
    果呈嗎啡及甲基安非他命陽性反應，因而查悉上情。
二、經臺北縣政府警察局土城分局移送臺灣板橋地方法院檢察署
    檢察官偵查起訴。本院於準備程序進行中，甲○○就被訴事
    實為有罪之陳述，經告知簡式審判程序之旨，並聽取各當事
    人之意見後，本院合議庭裁定由受命法官獨任進行簡式審判
    程序。
    理  由
一、訊據被告甲○○就上揭犯罪事實於本院審理時自白不諱，其
    於九十八年六月二十日經警查獲後採集尿液鑑驗結果，確呈
    甲基安非他命、嗎啡陽性反應，有臺灣檢驗科技股份有限公
    司濫用藥物檢驗報告一紙在卷足證，扣案之白色粉末一包（
    驗餘淨重○點○八五四公克）經鑑驗後認係第一級毒品海洛
    因，有交通部民用航空局航空醫務中心毒品鑑定書二紙在卷
    可查，足認被告前揭自白與事實相符，堪予採信。被告前於
    九十二年間因施用第一級毒品案件經本院以九十二年度毒聲
    字第二一八九號裁定送觀察、勒戒後認有繼續施用毒品之傾
    向，復經本院以九十二年度毒聲字第二四五九號裁定施以強
    制戒治，於九十三年三月十日釋放，於同年八月五日執行完
    畢，於九十八年六月十九日再犯施用毒品罪，為強制戒治執
    行完畢釋放後五年內再犯，符合毒品危害防制條例第二十三
    條第二項之起訴條件，被告犯行洵堪認定，自應依法論科。
二、核被告所為，係犯毒品危害防制條例第十條第一項、第二項
    之施用第一級毒品罪及第二級毒品罪。其於施用前後持有第
    一級毒品海洛因及持有第二級毒品甲基安非他命之低度行為
    ，應分別為施用之高度行為所吸收，均不另論罪。被告所犯
    前開二罪間，犯意各別，行為互殊，應分論併罰。公訴意旨
    固認為被告於九十三年間因施用第一級毒品案件經臺灣桃園
    地方法院以九十三年訴字第一八一六號判決判處有期徒刑七
    月確定，於九十八年二月八日執行完畢，認為被告構成累犯
    云云，惟查被告此部分犯行經減刑並與另犯之偽造文書、槍
    砲、竊盜、贓物等罪定應執行刑後，於九十七年十二月十五
    日假釋出監，九十八年八月九日保護管束期滿執行完畢，有
    台灣高等法院被告前案紀錄表在卷可稽，故被告本案犯罪時
    ，前案尚未執行完畢，公訴意旨應有誤解，附此指明。爰分
    別審酌被告年齡尚輕，已有麻藥、盜匪、藥事法、毒品、槍
    砲、竊盜、贓物、侵占、偽文等累累前科，顯示素行不佳，
    有前揭臺灣高等法院被告前案紀錄表可參，明知毒品危害之
    烈，仍於假釋保護管束中復再施用，顯示前揭減刑之寬典、
    保安處分執行，均未收矯正、警惕之效，應予非難，兼衡其
    到案後自知事證明確而坦承犯行，且其施用毒品犯行所生危
    害，主要以自戕身心健康為主，對於他人生命、身體、財產
    等法益，尚未查得重大直接危害等一切情狀，分別量處如主
    文所示之刑，並定其應執行刑，以示懲儆。
三、扣案之第一級毒品海洛因一包（驗餘淨重○點○八五四公克
    ）為本案查獲之毒品，又被告自承上開毒品為其所有供己施
    用之物，應依毒品危害防制條例第十八條第一項規定諭知沒
    收銷燬。扣案之上開海洛因包裝袋一只外包裝部分（最高法
    院九十六年度臺上字第五五五一號判決參照）、注射針筒一
    支，均為被告所有，分別供其施用海洛因使用之物，業據其
    供承在卷，爰依刑法第三十八條第一項第二款之規定併予宣
    告沒收。
四、被告固供稱其所施用毒品之來源係吳聰吉，惟吳聰吉涉嫌販
    賣毒品案件，業經臺灣臺北地方法院地檢署以九十八年度偵
    字第一七四九四號為不起訴處分，是被告並無相關減刑規定
    之適用，附此敘明。
據上論斷，應依刑事訴訟法第273條之1第1項、第299條第1項前
段，毒品危害防制條例第10條第1項、第2項、第18條第1項、第
23條第2項，刑法第11條前段、第51條第5款、第38條第1項第2款
，判決如主文。
本案經檢察官楊承翰到庭執行職務。
中    華    民    國    98    年    10    月    16    日
                  刑事第三庭  法  官  王偉光
以上正本證明與原本無異
如不服本判決，應於送達後十日內敘明上訴理由，向本院提出上
訴狀，上訴於本院第二審合議庭 (應附繕本) 。其未敘述上訴理
由者，應於上訴期間屆滿後二十日內向本院補提理由書「切勿逕
送上級法院」。
                              書記官  陳宥伶
中    華    民    國    98    年    10    月    16    日
附錄本案論罪科刑法條全文：
毒品危害防制條例第十條：
施用第一級毒品者，處六月以上五年以下有期徒刑。
施用第二級毒品者，處三年以下有期徒刑。


司法院資訊處製作；財團法人民間司法改革基金會備份。
